【裁判字號】    97,消債更,908
【裁判日期】    980420
【裁判案由】    更生事件
【裁判全文】
台灣台中地方法院民事裁定          97年度消債更字第908號
    聲  請  人
    即  債務人  陳厚任即陳建.
上列聲請人與債權人新光人壽保險股份有限公司、合作金庫商業
銀行股份有限公司、第一商業銀行股份有限公司、上海商業儲蓄
銀行股份有限公司、台北富邦商業銀行股份有限公司、渣打國際
商業銀行股份有限公司（原美國運通銀行）、臺灣新光商業銀行
股份有限公司、聯邦商業銀行股份有限公司、香港商香港上海
豐銀行股份有限公司、台新國際商業銀行股份有限公司、中國信
託商業銀行股份有限公司、行政院勞工委員會、星展銀行股份有
限公司（寶華銀行）、甲○○、乙○○○間消費者債務清理事件
，聲請更生，本院裁定如下：
    主    文
聲請人更生及保全處分之聲請均駁回。
聲請費用由聲請人負擔。
    理    由
一、按債務人與金融機構協商成立者，不得聲請更生或清算，但
    因不可歸責於己之事由，致履行顯有重大困難者，不在此限
    ；本條例施行前，債務人依金融主管機關協調成立之中華民
    國銀行公會會員辦理消費金融案件無擔保債務協商機制與金
    融機構成立之協商，準用前項之規定，消費者債務清理條例
    第151條第5項、第 6項分別定有明文。又聲請更生或清算不
    合程式或不備其他要件者，法院應以裁定駁回之，但其情形
    可以補正者，法院應定期間先命補正；又債務人經法院通知
    ，無正當理由而不到場，或到場而不為真實之陳述，或拒絕
    提出關係文件或為財產變動狀況之報告，更生之聲請應駁回
    之復為同條例第8條、第46條第3款所明定。
二、查本件債務人向本院聲請更生，雖主張：其有不能清償債務
    情事，前已提出債權人清冊，且其無擔保或無優先權之債務
    總額未逾新臺幣1200萬元，復未經法院裁定開始清算程序或
    宣告破產云云。惟查：債務人於本件更生聲請前，於95年 6
    月22日已與金融機構協商成立等情，此有債務人提出之協議
    書、無擔保債務還款計劃附卷可稽，而債務人於本院98年 4
    月10日訊問時，雖自陳其依上開協議書、無擔保債務還款計
    劃所約定還款金額履行至97年 7月起毀諾，惟依債務人所提
    出債權人清冊，其中最大債權銀行新光人壽保險股份有限公
    司之債權額 182萬5000元部分，係債務人持保險單質借所積
    欠；另債權人星展商業銀行股份有限公司（原「寶華商業銀
    行股份有限公司」）債權額 300萬元部分，係債務人擔任「
    漢錡實業有限公司」連帶保證人所負擔，此為債務人所自陳
    。本院最初訊問時，債務人僅陳稱漢錡公司是一個親戚的等
    語，嗣經債權人星展商業銀行股份有限公司代理人陳稱漢錡
    公司的負責人是債務人之配偶等語後，債務人始陳稱我太太
    只是掛人頭而已，漢錡公司是做水電工程，主要是我小舅子
    經營，我也不清楚經營狀況等語，依此債務人陳述即有所不
    實且保留，則本院認債務人對於漢錡公司之經營相關資料及
    保險單質借如何花用及時間點，有加以說明之必要，乃定一
    星期之時間命債務人補正，惟債務人逾期仍未補正，揆諸首
    開說明，自應駁回本件更生之聲請，又本件更生之聲請既經
    駁回，其保全處分之請求，已無必要，應併予駁回，爰裁定
    如主文。
中    華    民    國    98    年    4     月    20    日
                  民事庭法  官      顏世傑
右為正本係照原本作成
如對本裁定抗告應於送達後10日內向本院提出抗告狀，並繳納新
台幣1000元之裁判費。
中    華    民    國    98    年    4     月    20    日
                        書記官


司法院資訊處製作；財團法人民間司法改革基金會備份。
